# 合并报表中逆流交易的抵销问题

提问人：dumingrain 时间：2015-12-04 11:06:16
陈版主： 您好！我在审计一家企业时，发现该企业上年的主审会计师在合并报表中将逆流交易抵销时，还考虑了子公司对母公司的应收账款和其他应收款计提的坏账准备，也应按照母公司对该子公司的分配比例在“归属于母公司所有者的净利润”和“少数股东损益”之间分配抵销。这样处理您有见过吗？个人的理解，这是不对的，因为准则的规定是“子公司向母公司出售资产所发生的未实现内部交易损益，应当按照母公司对该子公司的分配比例在“归属于母公司所有者的净利润”和“少数股东损益”之间分配抵销。”

回答人：chenyiwei
以前年度审计师的该做法还是具有合理性的。因为计提坏帐准备的损益影响（资产减值损失）原先是体现在子公司的报表上的。所以应当把该资产减值损失的抵销影响按该子公司的权益比例分配给多数股权和少数股权。这与合并报表准则第三十六条的逻辑是一致的。

提问人：茶前饭后 时间：2017-02-20 09:09:38
请教版主，如果按照这种逻辑来理解的话，如果是逆流交易未实现的利润，那么是不是还要按比例抵消一些少数股东损益呢？到现实中是没有的，只是在抵消坏账时或递延税款影响的所得税时才考虑到少数权益，请陈版指点！多谢了！

回答人：chenyiwei
逆流交易的利润在后续年度恢复时，同样按照该子公司的权益比例分配给母公司股东和少数股东。